# 股份支付权益工具公允价值问题

提问人：TT202003 时间：2021-06-18 21:28:12
请教陈版及各位老师：
上市公司拟通过员工持股计划的方式来做股权激励，初步计划是回购股份再按回购均价的50%转让给员工持股计划。
根据目前实务案例，上市公司实施员工持股计划，以回购股份作为股份来源转让给员工持股计划，可作为权益工具公允价值的对标价格有两种处理方式：
1.以公司二级市场交易收盘价为公允价格；
2.以公司回购股份的均价作为公允价格。
以回购均价作为公允价格计量股份支付成本的市场案例：
1.中核钛白： 2020 年 8 月 25 日公告草案。根据草案，拟参考回购均价4.237 元/股，以4.24 元/股作为交易价格将回购股份过户交易给员工持股计划。本员工持股计划不涉及股份支付，无需进行额外会计处理，不影响公司经
营业绩，草案公告日公司收盘价为6.2 元/股。
2.掌趣科技： 2020 年 8 月 18 日公告草案。根据草案，拟以回购均价3.80 元/股作为交易价格将回购股份过户交易给员工持股计划。本次员工持股计划的受让价格按照公司回购股份的成本价格进行定价。以公司回购股票的平均价格测算，本次员工持股计划不产生股份支付费用。受让价格与公司回购股票的均价之差，一次性计入资本公积，草案公告日公司收盘价为8.44 元/股。
问题：
以公司回购股份的均价作为公允价格的依据是什么？披露回购股份方案时，已明确未来所回购股份的用途包括用于员工持股计划，以及用于员工持股计划的具体数量，将回购日就理解成”授予日”吗？回购是持续一段时间的，这样理解是否准确？

回答人：chenyiwei
应当以以公司二级市场交易授予日收盘价为公允价格。以公司回购股份的均价作为公允价格的做法没有依据。在授予日，回购股份的总成本与授予价格之间的差额应调整库存股和资本公积（股本溢价），将“库存股”科目的余额由回购成本调整到授予价格总额。